# 处置子公司及其他营业单位收到的现金净额

提问人：tony868lamy 时间：2011-01-23 23:10:38
处置子公司及其他营业单位收到的现金净额是否包括清算注销子公司收回的现金？

回答人：chenyiwei
母公司在清算关闭子公司后，从该子公司作为剩余财产分配取回的现金，在个别现金流量表上作为“收回投资收到的现金”列报；在合并现金流量表上应当作为内部现金流量抵销，不作为“处置子公司及其他营业单位收到的现金净额”。 出现这种问题的原因可能是一个相当普遍的误解，即子公司一旦进入清算就不再将其纳入合并范围。而本版面上已经多次讨论过，正常清算（股东自主决定清算，未出现资不抵债情况）的子公司在清算期间仍应纳入合并范围，只有破产清算的子公司（由法院主导清算过程，由法院任命的［破产管理人接管）才不纳入合并范围。如果把正常清算的子公司在清算期间内仍纳入合并范围，则不应存在你说的“收回现金放在合并现金流量表的什么项目”的问题。

提问人：chenlingao 时间：2014-02-23 00:36:36
陈版主，您好！请问一般子公司将剩余财产分配的现金打给母公司是在清算完毕之后还是清算之前呢，不好意思，本人法律知识比较欠缺，还请陈版主指教。

回答人：chenyiwei
一般子公司将剩余财产分配的现金打给母公司（分配剩余净资产）也是清算的一部分。在实际操作中，不少公司的清算报告在资产变现、负债清偿完毕后就出具了。

提问人：rszjf 时间：2019-04-28 14:25:11
陈版，法院指定管理人的子公司清算，合并现流表是否在指定日按照当日现金及现金等价物余额列示为其他筹资活动支付的现金？

回答人：chenyiwei
是，但属于“支付的其他与投资活动有关的现金”。